# 资本公积转增资本的特殊情况处理

提问人：茶前饭后 时间：2020-01-16 20:54:16
请教版主，母公司本期资本公积转增资本后余额较小，但期末合并报表时，资本公积则变成了负数，我理解的处理方式：按照准则资本公积增减变动与留存收益的关系，以合并口径资本公积负数余额的绝对值，调增资本公积同时调减期末留存收益，这样处理后，资本公积余额为零，另一方则调减了盈余公积及留存收益。
望版主指点！

回答人：chenyiwei
没有必要这样做。合并报表层面的资本公积为负数是可以接受的。你这样的人为调节反而破坏了权益项目之间固有的正常勾稽关系。